---
title: "Projeto II"
author: "Luiz Otávio Pala"
date: "28 de novembro de 2019"
output: html_document
---
#<div style="text-align: justify"> 
## [ANÁLISE DA QUALIDADE DE VINHOS](#heading-3)

O objetivo do projeto é construir um modelo de classificação que preveja sua qualidade com base nas características físicas e químicas do vinho (a qualidade do vinho foi avaliada com base em seu sabor).

O conjunto de dados é dividido em duas classes, sendo elas: branco e tinto. Vamos iniciar a análise com os dados de vinho tinho, que conta com 1599 observações em 12 variáveis, sendo elas:

* Acidez: Atribuída como fator com 96 níveis;
* Volatilidade;
* Ácido citrico;
* Açucar residual;
* Dióxido de enxofre livre;
* Cloretos;
* Dióxido de enxofre total;
* Densidade;
* Ph;
* Sulfatos.
* Alcool;
* Qualidade (resposta).

```{r, include=FALSE, message=F}
setwd("/home/luiz/Dropbox/DOUTORADO/ANÁLISE E VISUALIZAÇÃO DE DADOS/TRABALHO")
dados = read.csv2("winequality-red.csv")
```

```{r, include=T, message=F}
library("tidyverse")
glimpse(dados)
```
Podemos notar que todas as covariáveis disponibilizadas no conjunto de dados são atribuídas como fator, com exceção da qualidade, que deve ser transformada. No gráfico de barras abaixo, temos o número de vinhos observados em cada nível de qualidade. Podemos notar a maior concentração de vinhos com qualidade 5 e 6. 

```{r, include=T, message=F, fig.align='center'}
dados$quality <- factor(dados$quality)
ggplot(data=dados, aes(x=quality)) +
  geom_bar(stat="count", position=position_dodge(), fill = "#FF6666")+
  theme_classic()+ scale_x_discrete("Qualidade")+scale_y_continuous("N")
```

De modo a analisar as covariáveis disponíveis, vamos construir os componentes prinicpais de modo a reduzir a dimensionalidade dos dados e selecionar as variáveis com maior poder de explicação da variabilidade, pois variáveis sensoriais podem apresentar altas correlações. 

Como os dois primeiros componentes principais explicam aproximadamente 79\% da variabilidade do conjunto de dados, vamos reservar as variáveis que mais contribuíram para a construção de cada componente, sendo elas: densidade e Dióxido de enxofre total. 

```{r, include=T, message=F, fig.align='center'}
library("FactoMineR");library("factoextra")
d = as.tibble((dados[,-12])) # removendo a resposta
d =  mutate_if(d, is.factor, as.numeric)
b1 = prcomp(d)
summary(b1)
var = get_pca_var(b1)
fviz_contrib(b1, choice = "var", axes = 1, title = "")
fviz_contrib(b1, choice = "var", axes = 2, title = "")
```
Assim, vamos construir um modelo de árvores aleatórias e analisar a taxa de acerto do modelo a partir das duas covariáveis. Para isso, criaremos um conjunto com 90\% de dados para treino e 10\% para teste.

```{r, message=F}
library("randomForest")
library("caret")

dados$total.sulfur.dioxide = as.numeric(dados$total.sulfur.dioxide)
dados$density = as.numeric(dados$density)
ind <- sample(2, nrow(dados), replace= T, prob=c(0.9, 0.1))
treino <- as.tibble(dados[ind==1,c(7,8, 12)])
teste <- dados[ind==2,c(7,8, 12)]
```

```{r, message=F}
modelo_random <- randomForest(quality ~ total.sulfur.dioxide + density, data =  treino,ntree = 500,  mtry = 2)
predicao <- predict(modelo_random, newdata = teste)
confusionMatrix(predicao, teste$quality)
```

Podemos notar que o modelo apresentou uma acurácia baixa, aproximadamente 64\%, considerando as duas covariáves e *kappa* de 0,4206, o que pode não ser interessante. Note que no modelo estamos usando 500 árvores. Outros métodos podem ser utiizados para comparar a taxa de acurácia deste.

Entretanto, podemos notar que a matriz o método apresentou dificuldade em classificar qualidades do tipo 5 e 6, com maior sensitividade para vinhos com qualidade 5 de 79,03. De modo a melhorar a acurácia, podemos considerar outros modelos e encontrar o com melhor poder de predição.





